lexd/lexicons/verb_perf.lexd
анҷӯвҷ                   # (*прям.*) держать; держать(ся), брать(ся), хватать(ся); брать в жены, жениться; держать себя, держаться; задерживать, удерживать; занимать место; захватывать; класть сверху, накладывать; покрывать; ловить; поймать, схватить; приступать к рассказу, начинать рассказывать; схватить, одолеть (о болезни)
арδӣх̌цч                 # болтать, наговаривать (на кого-л); сниться, грезиться во сне
аррух̌ч                  # подниматься, стараться подняться, силиться подняться; вытягиваться в высоту, подниматься на дыбы
ах̌енч                   # трясти, качать; шевелить, двигать
ах̌ч                     # часто дышать (от быстрой ходьбы, бега)
ағҷ                      # громко кричать, орать; кричать (об осле); кричать, реветь (об осле)
ақсенч                   # вызывать тошноту, рвоту
бêх̌ч                    # играть (в мяч, кости, чижа); качаться (на качелях); играть, заниматься игрой (в мяч, кости, поло и т. п.)
бêғҷ                     # блеять (об овце)
бāғҷ                     # блеять (об овце); жужжать
бағҷ                     # жужжать (о насекомых)
беδҷ                     # исчезать, пропадать; теряться; пропадать, исчезать, гибнуть; умирать; уходить; отправляться
биwайсенч                # доводить до распухания, набухания; делать пухлым, раздувать
биwенч                   # трясти плодовые деревья (рукой, ногой)
биɣ̌айсенч               # доводить до распухания, набухания; делать пухлым, раздувать
биɣ̌енч                  # трясти деревья; трясти плодовые деревья (рукой, ногой)
биδемч                   # закрывать (глаза); закрывать (глаза, рот); спать, засыпать (букв. закрывать свои глаза)
биδӯвҷ                   # закрываться (о глазах)
бидгихч                  # запинаться, говорить с заминками; спотыкаться, запинаться
бижδеɣ̌ӡҷ                # облеплять, прилеплять (маслянистую массу к лучине при изготовлении свечей); сминать, стирать в порошок, изничтожать
бижδух̌ҷ                 # облеплять, прилеплять (маслянистую массу к лучине при изготовлении свечей); сминать, стирать в порошок, изничтожать
биждеɣ̌ҷ                 # облеплять, прилеплять (маслянистую массу к лучине при изготовлении свечей); сминать, стирать в порошок, изничтожать
биждеɣ̌ӡҷ                # облеплять, прилеплять (маслянистую массу к лучине при изготовлении свечей); сминать, стирать в порошок, изничтожать
биждух̌ч                 # облеплять, прилеплять (маслянистую массу к лучине при изготовлении свечей); сминать, стирать в порошок, изничтожать
бизӣδҷ                   # арестовывать, заключать в тюрьму; помещать (в загон, хлев и т.д.), загонять (скот, домашнюю птицу); помещать, загонять (скот, домашнюю птицу); помещать; загонять; вносить, вводить (по отношению к одушевленным и неодушевленным предметам)
бийу̊йҷ                  # чесаться (о носе)
бийу̊ӡҷ                  # раскалывать, разбивать, дробить, членить (голову животного перед ее варкой); расшибать, разбивать (при угрозе)
бинêсч                   # гнать, выгонять, прогонять; удалять; губить, уничтожать, изводить; терять, девать; тратить, расходовать
бирêwч                   # отнимать от груди, переставать кормить молоком; отнимать от матки (молодняк)
бирêwҷ                   # отнимать от груди, переставать кормить молоком; отнимать от матки (молодняк); отнимать ребенка от груди
бирифч                   # работать, трудиться, заниматься чем-л
бирнêɣ̌ҷ                 # размахивать, махать, замахиваться; размахиваться, махать, замахиваться
бирох̌ч                  # пить
бируδҷ                   # отнимать от груди, переставать кормить молоком; отнимать от матки (молодняк); отнимать ребенка от груди
бисхирч                  # трогать, дотрагиваться, касаться; затрагивать (прям. и перен.)
бих̌чӯɣ̌ҷ                # хватать, захватывать; черпать, зачерпывать; разливать; наливать; сгребать; рассыпать, насыпать (жидкости и сыпучие вещества)
бох̌ч                    # посылать; посылать, отправлять, отсылать
бу̊ғҷ                    # мычать, реветь (о крупном рогатом скоте); насмехаться, обсмеивать; шуметь, кричать, орать, реветь
бубезҷ                   # обходить, объезжать
бубрезҷ                  # обходить, объезжать
бурзч                    # дрожать, трепетать
бурч                     # квакать
бучақенч                 # прыгать, бросаться, кидаться (как козел)
бучақу̊нч                # прыгать, бросаться, кидаться (как козел)
буғч                     # жужжать (о насекомых)
бӣwч                     # рыдать, плакать
бӣлч                     # говорить, рассказывать; шептать
бӣфч                     # (тк. в форме 3-го л. ед. ч. *бофт*): можно; пожалуйста; быть в состоянии, мочь; годиться; быть возможным
бӯwч                     # рыдать, плакать
вāр-δоδҷ                 # мочь, быть в состоянии; справляться, одолевать, осиливать; уметь
видӯйҷ                   # орошать; орошать, поливать
вирух̌ч                  # ломать, разбивать; ломать; бить, разбивать, колоть, рубить; ломаться, разбиваться; обрабатывать (землю), пахать, поднимать зябь; пугать, спугнуть (куропатку); утолять (жажду, голод)
вирӯɣ̌ҷ                  # находить; находить, отыскивать, обнаруживать
вирӯйҷ                   # находить
вуδҷ                     # быть
вӣсч                     # заключать (напр., договор); застывать, густеть; леденеть, замерзать; околдовывать, заколдовывать; связывать, завязывать, привязывать; перевязывать
вӯɣ̌ҷ                    # жениться, брать в жены; переводить; переносить, перевозить; перегонять; приглашать, звать (в гости); приносить, приводить, привозить; приносить, привозить, приводить; рожать; давать, приносить приплод; нести яйца; тк. формы шб. ва, ваҳ и сокр. 2-е л. мн. ч. наст. ш. вет: ну(-ка), давай(-ка)
вӯсч                     # заключать (напр., договор); застывать, густеть; леденеть, замерзать; околдовывать, заколдовывать; связывать, завязывать, привязывать; перевязывать
вӯшч                     # вязать, связывать, завертывать; заключать (напр., договор); застывать, густеть; леденеть, замерзать; околдовывать, заколдовывать; связывать, завязывать, привязывать; перевязывать
гāх̌ч                    # вращаться, вертеться, кружиться; оборачиваться; поворачиваться; переворачиваться; обращаться (к кому-л); говорить (кому-л.); опрокидываться, переворачиваться; просыпаться; проливаться; переходить; переправляться, преодолевать какую-л. преграду; превращаться; изменяться, видоизменяться; делаться, становиться; разочароваться, отступиться, отвернуться от кого-л.; разувериться в ком-л.
галнêɣ̌ҷ                 # беспокоить, тревожить, заставлять хлопотать, возиться; крутить, вертеть, вращать, кружить
гарδенч                  # возвращать, отдавать, платить; вращать, вертеть, кружить; поворачивать, переворачивать, сворачивать; опрокидывать, переворачивать; просыпать, проливать; переправлять; поворачивать, заворачивать, возвращать с пути; превращать, изменять, видоизменять; обращать; преображать; хлебать; уплетать
гилнêɣ̌ҷ                 # беспокоить, тревожить, заставлять хлопотать, возиться; крутить, вертеть, вращать, кружить
гиморч                   # уполномочивать, велеть
гирзҷ                    # горько плакать, рыдать; стонать; страдать; горевать
гирицч                   # жевать, разжевывать, грызть (издавая характерные звуки); скрипеть
гумбу̊нч                 # закрываться, покрываться, укрываться; укутывать, закрывать, покрывать, прикрывать
гуморч                   # уполномочивать, велеть
гӣрч                     # соглашаться; слушаться; терпеть (чаще при отрицании)
дêч                      # бить, колотить, ударять; толочь, разбивать, раскалывать; гнать, гонять, погонять; пускать; гнать, пускать (о воде, о скоте); критиковать, пропесочивать; чернить; пить; хлебать; жрать, лопать и т.п.; пускать воду, поливать
дāмч                     # дуть, выдувать, раздувать (огонь кузнечным мехом); раздувать огонь
даwенч                   # гнать, погонять; заставлять бежать, скакать
даwу̊нч                  # расти, разрастаться, прорастать, приниматься; пускать (корни, ростки), перерастать; покрываться, затягиваться (о ране, ссадине)
дакч                     # пересыхать (в горле); испытывать жажду
дангч                    # перебирать струны, играть (на струнном инструменте)
дарйêвҷ                  # целовать (в знак уважения); касаться, приникать губами (к священному предмету)
дарйовҷ                  # целовать (в знак уважения); касаться, приникать губами (к священному предмету)
дақенч                   # ж. к дуқен:дуқент
деδҷ                     # входить (в разн. знач.); вступать; поступать куда-л.
диwенч                   # гнать, погонять; заставлять бежать, скакать
дивенч                   # веять (зерно)
дивих̌ч                  # показывать; демонстрировать; показываться, быть, становиться видным; казаться; проучить; наказывать
дирамбч                  # биться, трепетать, стучать (о сердце); опасаться; чувствовать, казаться
дирамч                   # биться, трепетать, стучать (о сердце); опасаться; чувствовать, казаться
думбч                    # топать
думч                     # топать
дунгч                    # перебирать струны, играть (на струнном инструменте)
дункч                    # перебирать струны, играть (на струнном инструменте)
дупч                     # бить, лупить, колотить
дуқенч                   # возить; таскать, волочить; качать, шатать; трясти
дӣч                      # бить, колотить, ударять; толочь, разбивать, раскалывать; гнать, гонять, погонять; пускать; гнать, пускать (о воде, о скоте); критиковать, пропесочивать; чернить; пить; хлебать; жрать, лопать и т.п.; пускать воду, поливать
жêх̌ч                    # бегать; бегать; бежать; гулять, ходить (с кем-либо), ухаживать, бегать (за кем-л.)
жарч                     # звенеть, скрежетать, лязгать (о металле); трещать, потрескивать (о жарящемся мясе, сале и т. п.); трещать, потрескивать (о мясе, сале при жарении)
жақч                     # жать, выжимать, давить, сдавливать; жать, выжимать; давить; сдавливать; притеснять, угнетать
жепч                     # прясть, сучить (нитки)
жиwалч                   # блестеть, сверкать, переливаться
жидарч                   # портить воздух, испускать газы
жидақч                   # дрожать, трястись
жиду̊рч                  # портить воздух, испускать газы
жирух̌ч                  # кусать, жалить; кусать, жалить
жӣwҷ                     # любить; одобрять; уважать; полюбить; хотеть, стремиться; требоваться, быть нужным; хотеть, желать; намереваться
жӣвҷ                     # прясть, сучить (нитки); сучить нитки
зарwāнч                  # вертеться, поворачиваться
зарwӣнч                  # наматывать, свертывать, завертывать; наматывать, свертывать, завертывать
зарвҷ                    # умолять, молить; упрашивать
зақенч                   # тревожить, волновать, беспокоить, обижать
зақч                     # беспокоиться, тревожиться, волноваться; грустить; беспокоиться; скучать; кипеть, вариться, густеть (о густом пахтанье)
зиwосч                   # выгонять; выгонять, изгонять; исключать; вынимать; вынимать, вытаскивать, извлекать, выносить; выпускать, издавать; высвобождать, освобождать, избавлять; выходить; выявлять, определять; приходить к выводу; добывать; доводить до конца, заканчивать; избавляться, освобождаться
зиδҷ                     # отнимать, отбирать, вырывать (из рук)
зибêтч                   # отделять, снимать, отлеплять (лепешку от стены очага)
зибакцч                  # бросаться, кидаться; тянуться (чаще о ребенке)
зибенч                   # выгонять, отправлять (силой); выпроваживать; доканчивать, завершать, доделывать; заставлять, принуждать прыгать; помочь перескочить, перепрыгнуть; переправлять (через реку)
зибуδҷ                   # прыгать
зигêрч                   # выгонять, изгонять; гнать, прогонять, обращать в бегство; избавлять; удирать, спасаться бегством; избавляться
зигаренч                 # гнать, прогонять; гнать, прогонять, обращать в бегство; избавлять; удирать, спасаться бегством; избавляться
